臺灣新竹地方法院刑事判決　　　　　　　　　　　　　　九十三年度訴字第四二號
　　公　訴　人　臺灣新竹地方法院檢察署檢察官
　　被　　　告　丙○○
右列被告因搶奪案件，經檢察官提起公訴（九十二年度偵字第七九四號），本院依簡
式審判程序判決如左：
    主  文
丙○○共同連續意圖為自己不法之所有，而搶奪他人之動產，累犯，處有期徒刑壹年
陸月。
    事  實
一、丙○○前於民國八十八年間因偽造文書案件，經本院於九十年三月十六日以八十
    八年度易字第八三七號判決判處有期徒刑五月確定，並於九十年六月十二日易科
    罰金執行完畢。詎不知悔改，竟與楊鈺龍（另案審理）共同基於意圖為自己不法
    所有之概括犯意聯絡，於附表一編號一所示之時間、地點，由楊鈺龍駕駛車牌號
    碼不詳之機車其後搭載丙○○，趁附表一編號一所示乙○○不備之際，及於附表
    一編號二至編號四所示之時間、地點，由丙○○駕駛車牌號碼ＱＱＫ－八八六號
    之機車其後搭載楊鈺龍（於作案時未懸掛車牌，該車牌另因交通違規事件已被吊
    扣），趁附表一編號二至編號四所示戊○○、丁○○及邵祝鳳等人不備之際，連
    續徒手搶奪乙○○、戊○○、丁○○及邵祝鳳等四人如附表所示之財物，得手後
    據為己有，除將現金平分花用殆盡，並將附表一所示之行動電話變賣或供己使用
    ，其餘物件則均丟棄滅失，並即共同基於意圖為自己不法所有之概括犯意聯絡，
    持前述信用卡及預借現金密碼，連續於附表二所示之時間、地點，合計共二次，
    在新竹市建中郵局擺設之自動櫃員機前，由丙○○持前開搶得乙○○所有之萬泰
    商業銀行預借現金卡，且輸入預借現金密碼預借現金一萬六千元，使上開金融機
    構辨識系統對於真正持卡人之識別陷於錯誤，而以此不正方法由自動付款設備取
    得現金一萬六千元，及在新竹市○○路泛亞銀行擺設之自動櫃員機前，由楊鈺龍
    持前開搶得戊○○所有之聯邦商業銀行信用卡，且輸入預借現金密碼預借現金三
    萬二千元，使上開金融機構辨識系統對於真正持卡人之識別陷於錯誤，而以此不
    正方法由自動付款設備取得現金三萬二千元。嗣經警清查丁○○之行動電話（序
    號：000000000000000號）循線始悉上情。
二、案經新竹市警察局移送臺灣新竹地方法院檢察署檢察官偵查起訴。
    理  由
一、本件被告丙○○所犯搶奪罪及利用自動付款設備詐欺取財罪，均非死刑、無期徒
    刑、最輕本刑為三年以上有期徒刑之罪，或高等法院管轄第一審之案件，被告於
    本院準備程序進行中，就被訴事實為有罪之陳述，經本院合議庭認合於新修正刑
    事訴訟法第二百七十三條之一之規定，裁定進行簡式審判程序，均合先敘明。
二、訊據被告丙○○對於右揭事實於本院準備程序及審理中供承不諱（本院卷第三八
    頁、第四五頁至第四七頁），核與被害人乙○○、戊○○、丁○○及邵祝鳳於警
    訊中指訴之情節相符（偵卷第十五頁至第十八頁），且被告就所犯搶奪案件之犯
    罪手法、時間、地點、所得財物及搶奪之對象皆與被害人所陳相同，是其所為之
    自白應與事實相符，足可採信，此外，復有通聯紀錄五紙、交易明細表二紙、及
    監視錄影帶翻拍照片四幀（偵卷第二一頁至第二四頁、第二六頁至第二七頁、第
    五八頁至第五九頁）附卷可資佐證，本件事證已臻明確，被告犯行均足以認定，
    應依法論科。
三、核被告所為，係犯刑法第三百二十五條第一項普通搶奪罪、及同法第三百三十九
    條之二第一項之以不正方法由自動付款設備取得他人之物罪。被告與共犯楊鈺龍
    間就前開犯行，有犯意之聯絡及行為之分擔，為共同正犯，又其四次搶奪與二次
    利用自動付款設備詐欺取財行為，時間緊接，觸犯構成要件相同之罪名，顯均係
    基於概括之犯意反覆為之，為連續犯，均應論以一罪並加重其刑。再被告所犯上
    開連續搶奪罪與連續以不正方法由自動付款設備取得他人之物罪二罪間，有方法
    、結果之牽連關係，為刑法第五十五條之牽連犯，應從較重之連續搶奪罪處斷。
    爰審酌被告年輕力盛，不圖進取，竟為一己之私利，恣意搶奪他人財物，對被害
    人造成財物及精神上之損害，所生危害非輕，且利用搶得之被害人信用卡、預借
    現金密碼，進而連續利用自動付款設備詐欺取財行為，復造成被害人金融信用之
    嚴重不良影響，且均未與被害人達成和解並賠償其損失，然犯罪後坦承犯行之態
    度等其他一切情狀，量處如主文所示之刑。
四、據上論斷，應依刑事訴訟法第二百七十三條之一第一項、第二百九十九條第一項
    前段，刑法第二十八條、第五十六條、第三百二十五條第一項、第三百三十九條
    之二第一項、第五十五條、第四十七條，判決如主文。
本案經檢察官甲○○到庭執行職務。
中      華      民      國    九十三    年      三      月      五      日
                              臺灣新竹地方法院刑事第二庭
                                  法  官   楊數盈
右正本證明與原本無異。
如不服本判決，應於判決送達後十日內向本院提出上訴狀（應附繕本）。
                                  書記官   沈藝珠
中      華      民      國    九十三    年      三      月      五      日
附錄本案論罪科刑法條全文：
刑法第三百二十五條第一項
意圖為自己或第三人不法之所有，而搶奪他人之動產者，處六月以上、五年以下有期
徒刑。
刑法第三百三十九條之二第一項
意圖為自己或第三人不法之所有，以不正方法由自動付款設備取得他人之物者，處三
年以下有期徒刑、拘役或一萬元以下罰金。
附表一：
┌──┬─────┬────────┬─────┬───────────┐
│編號│行為時間  │行為地點        │被害人    │所得財物              │
├──┼─────┼────────┼─────┼───────────┤
│一  │九十一年八│新竹市○○街一０│乙○○    │放置在機車踏板上內含新│
│    │月二十八日│二號前          │          │臺幣（下同）一千元、身│
│    │二十三時許│                │          │分證、駕駛執照、健保卡│
│    │          │                │          │、行動電話（號碼：○九│
│    │          │                │          │00000000號）及│
│    │          │                │          │萬泰商業銀行預借現金卡│
│    │          │                │          │之皮包一個            │
├──┼─────┼────────┼─────┼───────────┤
│二  │九十一年九│新竹市○○路○段│戊○○    │放置在機車腳踏板上內含│
│    │月八日二十│四七六號前      │          │一萬元、身分證、健保卡│
│    │時許      │                │          │、行動電話（序號：四四│
│    │          │                │          │00000000000│
│    │          │                │          │○○號）及信用卡四張之│
│    │          │                │          │皮包一個              │
├──┼─────┼────────┼─────┼───────────┤
│三  │九十一年九│新竹市○○路六０│丁○○    │放置在機車腳踏板上內含│
│    │月十二日十│０巷內          │          │一萬二千元、身分證、提│
│    │九時二十分│                │          │款卡、行動電話（序號：│
│    │許        │                │          │00000000000│
│    │          │                │          │七四○○號）及信用卡之│
│    │          │                │          │皮包一個              │
├──┼─────┼────────┼─────┼───────────┤
│四  │九十一年十│新竹市○○路○段│邵祝鳳    │放置在機車前置物籃內含│
│    │月二十七日│二三二巷口      │          │二萬五千元、藥品、行動│
│    │九時二十分│                │          │電話及衣服之皮包一個  │
│    │許        │                │          │                      │
└──┴─────┴────────┴─────┴───────────┘
 附表二：
┌──┬──────┬──────┬──────┬───────────┐
│編號│行為時間    │行為地點    │提領金額    │備註                  │
├──┼──────┼──────┼──────┼───────────┤
│一  │九十一年八月│新竹市建中郵│一六０００元│丙○○用乙○○所有之萬│
│    │二十八日二十│局自動櫃員機│            │泰商業銀行預借現金卡提│
│    │三時十五分許│            │            │領，楊鈺龍分得八千元  │
├──┼──────┼──────┼──────┼───────────┤
│二  │九十一年九月│新竹市○○路│三二０００元│楊鈺龍用戊○○所有之聯│
│    │八日二十三時│泛亞銀行自動│            │邦商業銀行信用卡提領，│
│    │時四十一分許│櫃員機      │            │丙○○分得一萬六千元  │
└──┴──────┴──────┴──────┴───────────┘
